【裁判字號】    97,訴,492
【裁判日期】    980319
【裁判案由】    拆除地上物等
【裁判全文】
臺灣嘉義地方法院民事判決               97年度訴字第492號
原      告  丙○○
訴訟代理人  林彥百律師
被      告  甲○○
訴訟代理人  李昶欣律師
上列當事人間拆除地上物等事件，本院於民國98年3月5日言詞辯
論終結，判決如下：
    主  文
被告應將附表所示土地上之檳榔、苦茶等地上物均拆除，並將土
地返還原告及其他共有人。
被告應給付原告新台幣柒萬伍仟佰柒拾元，及自民國九十七
年八月二十三日起至清償日止，按年息百分之五計算之利息，暨
自九十七年八月二十三日起至返還土地之日止，按月給付原告新
台幣壹仟貳佰伍拾陸元。
原告其餘之訴駁回。
訴訟費用由被告負擔。
本判決原告勝訴部分以新台幣肆拾貳萬仟元為被告供擔保，得
假執行。被告如以新台幣壹佰貳拾陸萬捌仟壹佰貳拾伍元為原告
預供擔保，得免為假執行。
原告其餘假執行之聲請駁回。
    事實及理由
壹、程序事項：
    按訴狀送達後，原告不得將原訴變更或追加他訴。但減縮應
    受判決事項之聲明者，不在此限，民事訴訟法第225條第1項
    第3款定有明文。原告起訴時原列沈份、甲○○為被告，起
    訴請求被告等人應將附表所示土地之地上物拆除，將土地返
    還於原告及其他共有人，並應給付原告及其他共有人新台幣
    （下同）190,220元及自起訴狀繕本送達翌日起至清償日止
    ，按年息百分之五計算之利息，及自民國97年8月15日起至
    返還土地之日止，按月給付原告3,170元。嗣起訴狀送達後
    ，發現沈份於起訴前之90年11月29日死亡，原告乃撤回對沈
    份之起訴，並於審理中減縮聲明為被告應給付原告141,320
    元，及自起訴狀繕本送達翌日起至清償日止，按年息百分之
    5計算之利息，暨自起訴狀繕本送達翌日起至返還土地之日
    止，按月給付原告2,355元，其餘則與原訴之聲明相同，經
    核與前揭條文規定相符，應予准許，先予敘明。
貳、原告起訴主張：
一、附表所示土地（下稱系爭土地），除編號3為原告與訴外人
    林天壽、林大海所共有外，其餘皆為原告與訴外人林天壽所
    共有，詎被告未經共有人全體之同意在其上栽種檳榔、苦茶
    等作物，按所有人對於無權占有所有物者，得請求返還之，
    各共有人對於第三人得就共有物之全部，為本於所有權之請
    求。但回復共有物之請求，僅得為共有人全體之利益為之，
    民法第767條前段、第821條定有明文。被告無權占有系爭土
    地，原告自得依上開規定為全體共有人之利益，訴請拆除地
    上物返還土地。
二、又被告無權占用系爭土地，未給付任何對價，受有利益致原
    告受損害，爰依民法第179條不當得利之法律關係，請求被
    告返還所受利益，其計算標準參酌最高法院49年台上字第
    1230 號判例，依土地法第97條第1項規定：城市地方之租金
    ，以不超過土地及其建築物申報總價額年息百分之10為限。
    而所謂申報總價額，依土地法施行法第25條規定，土地價額
    依法定地價。如未自行申報地價，則為地政機關公告之地價
    而言，並參酌內政部71年台內字第7190號函，上開「法定地
    價」，宜以最近一次支申報地價為準。查本件公告現值為每
    平方公尺125元，被告占用面積約為10145平方公尺，依土地
    法年息百分之三計算，每年應給付原告141,320元，及自起
    訴狀繕本送達翌日起至返還土地之日止，按月給付原告2,35
    5元。並聲明如主文所示。
三、對被告抗辯所為之陳述：
  (一)被告援引鈞院64年度訴字第283號判決，主張租賃關係存在
    ，惟判決之既判力僅及於受判決之當事人，不宜將其既判力
    擴張至未參與訴訟之他人。亦即判決對案外第三人，無拘束
    之效力，最高法院19年上字第2378號判例參照。且該判決對
    於當事人主張或抗辯之事實或法律效果並無既判力，又與本
    案當事人並非同一，自無民事訴訟法第400條第1項規定之適
    用。
  (二)系爭土地依土地登記謄本之記載，各共有人間係分別共有系
    爭土地。倘系爭土地係公同共有關係，被告如何為承租或買
    賣。
  (三)遍查上開判決，亦無所謂40年間至57年間「林劉松」與「沈
    份」之租賃契約存在，僅記載林松向沈份拿取所謂租金之收
    據。林松對系爭土地並無權利存在，沈份以對不具權利之林
    松提起前案訴訟，該判決自不能成為本案事實判斷之依據。
、被告抗辯：
  (一)程序方面：
  1.按民事訴訟法第401條第1項規定：「確定判決，除當事人外
    ，對於訴訟繫屬後為當事人之繼受者，及為當事人或其繼受
    人占有請求之標的物者，亦有效力。」。原告為鈞院64年度
    訴字第283號判決被告林松即林泳成之弟，而林松過世後，
    依民法第1138條之規定，原告即為其繼承人，因此依上開規
    定，原告自應受鈞院64年度訴字第283號判決所拘束。
  2.原告之前手為林天壽，至64年即鈞院64年度訴字第283號判
    決時，附表編號1、2、5、6號土地之實際所有權人仍為林松
    、陳添丁、林榮輝及林乾後代子孫所公同共有，迄今仍未經
    分割，故系爭土地仍屬公同共有。依最高法院29年上字第49
    4號判例認為，民法第八百二十一條之規定，於公同共有不
    適用之；且按公同共有人之權利義務，依其公同關係所由規
    定之法律或契約定之，除前項之法律或契約另有規定外，公
    同共有之處分，及其他之權利行使，應得公同共有人全體之
    同意，民法第828條定有明文，因此本件原告之訴即有
    當事人不適格之情形。
  (二)原告於90年7月16日向林天壽買受系爭土地，惟系爭土地為
    公同共有已如上述，雖土地法第43條規定：「依本法所為之
    登記，有絕對效力。」然林天壽為原告之叔公，收租人林劉
    松為原告之外婆，林松亦為原告之弟，因此原告非屬善意第
    三人，當無援用本條認為系爭土地為分別共有。故原告提起
    本訴時，依民法第828條規定，自應證明公同共有處分時，
    已得公同共有人全體之同意，否則原告取得系爭土地所有權
    之行為並未生效，當不得依民法第767條之規定提起訴訟。
  (三)又林劉松於40年間將其分管占有之系爭土地出租與沈份種植
    果樹，因此自56年起至83年度皆有支付租金，此有本院64年
    度訴字第283號判決可證，是沈份與原告之前手間有不定期
    租賃關係之存在，且租賃權亦為財產權一種，應由全體繼承
    人共同繼承而為公同共有，最高法院62年台上字第892號判
    例參照，況系爭土地於原告90年買受時仍由被告占有使用中
    ，則依民法第425條買賣不破租賃之規定，原告與沈份間有
    租賃關係存在，嗣後沈份於90年11間死亡，由被告甲○○繼
    承其權利義務當無疑義。其後，縱認原告有以台北中和連城
    郵局第477號存證信函為終止租約之意思表示，依民法第828
    條規定，其終止契約之意思表示仍應由全體公同共有人全體
    為之，否則應不生終止租約之效力。
  (四)承上，被告使用收益系爭土地係根據租賃契約，核其非屬不
    當得利，是原告所得請求者為每年8,000元之租金。且原告
    與其他公同共有人對於租金係屬於連帶債權，數人依法律或
    法律行為，有同一債權，而各得向債務人為全部給付之請求
    者，為連帶債權，依民法第283條之規定，原告自得向被告
    請求全部之租金給付。惟租金及其他一年或不及一年之定期
    給付債權，其各期給付請求權，因五年間不行使而消滅，民
    法第126條定有明文，是原告請求超過5年部分之租金應已罹
    於時效，被告自得依民法第144條第1項規定拒絕給付。故原
    告請求給付租金於超過40,000元部分當無理由。
肆、本院得心證之理由：
一、原告主張系爭土地係其分別與訴外人林天壽、林大海所共有
    ，然被告在系爭土地上栽種檳榔、苦茶等作物之事實，業據
    提出土地登記謄本為證，且為被告所不爭執，並經本院履勘
    現場查證屬實，且製有勘驗筆錄附卷可參，堪信屬實。然被
    告以前揭情詞置辯，是本件所應審究者厥為：(一)本案是否受
    本院64年度訴字第283號確定判決效力所及？(二)系爭土地是
    否為公同共有土地？(三)兩造間是否有租賃關係存在？(四)原告
    請求返還土地予全體共有人，並請求相當於租金之不當得利
    ，是否有理由？茲分別說明如下：
二、本院64年度訴字第283號確定判決效力不及於本案
  (一)按確定判決，除當事人外，對於訴訟繫屬後為當事人之繼受
    人者，及為當事人或繼受人占有請求之標的物者，亦有效力
    ，民事訴訟法第401條第1項定有明文。惟民事訴訟法第401
    條第1項所謂繼受人，包括因法律行為而受讓訴訟標的之特
    定繼承 (受)人在內。倘以「對人之關係」為訴訟標的，必
    繼受該法律關係中之權利或義務者，始足當之。此與以對「
    物之關係」為訴訟標的時，凡受讓標的物之人均屬繼受人，
    自異其性質。例如本於買賣契約請求辦理所有權移轉登記，
    係以對人之債權關係為其訴訟標的，其確定判決之效力，自
    不及於並未繼受該債權關係中之權利或義務，而僅受讓權利
    標的物之人，此參諸最高法院61年台再字第186號判例內容
    即明（最高法院84年度台上字第1638號、84年度台上字第15
    4號、78年度台上字第2168號判決意旨參照）。
  (二)被告主張本院64年度訴字第283號民事事件中，由訴外人林
    泳成（即林松）與沈份為當事人，並判決系爭土地中附表編
    號1、2、5、6所示之土地及同段69地號土地，於林泳成與沈
    份租賃關係存續期中，林泳成不得侵入種植果樹或有其他妨
    害使用收益之行為確定在案。而原告及被告分別係林泳成（
    即林松）與被告之繼承人，自應為該確定判決既判力效力所
    及等語。然為原告所否認，並辯稱並非林泳成之繼承人等語
    。經查，本院64年度訴字第283號排除侵害民事事件，訴外
    人沈份係本於「租賃關係」對林泳成請求排除侵害，既係以
    「對人之債之關係」為訴訟標的，揆諸前揭判決意旨參照，
    必繼受該租賃關係之權利或義務者，始受該排除侵害事件確
    定判決效力之拘束，並不及於僅受讓權利標的物（即該事件
    所爭訟之土地）之人。因此，除該確定判決之當事人、繼承
    人，或繼受該租賃關係之特定繼受人以外，該確定判決之效
    力，不及於其他第三人。
  (三)被告雖主張原告係林泳成之兄弟，因林泳成無子女而為林泳
    成之繼承人等語，然為原告所否認，並提出林泳成之戶籍謄
    本為證，觀諸原告提出之林泳成戶籍謄本，記載其尚有直系
    血親卑親屬林建達及林建良（詳本院卷第135頁），且被告
    對該戶籍謄本亦不爭執，則原告所稱其非林泳成之繼承人等
    語，堪信為真實。原告既非前開確定判決當事人之繼承人，
    僅係受讓前開排除侵害事件訟爭之標的物，則該確定判決之
    效力，自不及於原告。
三、系爭土地並非係公同共有土地
  (一)按土地法第43條規定，依本法所為之登記，有絕對效力。本
    院觀諸原告所提系爭土地之土地登記謄本，記載原告於89、
    90年間，以買賣為原因，取得系爭土地之所有權，其與共有
    人林天壽及林大海之應有部分各如附表所示，則原告與林天
    壽及林大海就系爭土地為分別共有，洵堪憑採。
  (二)至於被告辯稱：原告之前手為林天壽，至本院64年度訴字第
    283號判決時，附表編號1、2、5、6號土地之實際所有權人
    仍為林松、陳添丁、林榮輝及林乾後代子孫所公同共有，迄
    今仍未經分割，故系爭土地仍屬公同共有。惟查，證人乙○
    ○於本院雖證稱：林乾是我們共同的祖先，林進發是我祖父
    ，林天壽與林進發是兄弟，系爭土地是我祖父那輩的人共有
    的，我從小就在中埔鄉灣譚村桃仔寮尾的戶籍地長大，林乾
    所繼承下來的土地，據我所知，沒有經過分割等語。然本院
    參諸被告提出日期為30年10月之書，訴外人林天旺、林清
    龍、林進發、林天受（壽）、林天福協議分管範圍父親遺留
    之土地，足見林天壽兄弟五人已協議各自分管所繼承之土地
    ，嗣於36年5月16日，林天壽則將系爭土地辦理所有權之總
    登記，此有系爭土地之土地登記謄本在卷可稽。顯見系爭土
    地至36年5月16日辦理總登記時，已為訴外人林天壽單獨所
    有，系爭土地既為林天壽單獨所有，其後自無繼承、分割等
    問題。
  (三)被告另辯稱林天壽為原告之叔公，收租人林劉松為原告之外
    婆，林泳成亦為原告之弟，因此原告非屬善意第三人，當無
    援用本條認為系爭土地為分別共有云云。惟按土地法第43條
    所謂登記有絕對效力，係為保護第三人起見，將登記事項賦
    與絕對真實之公信力，故真正權利人祇許在未有第三人取得
    權利前，以登記原因無效或得撤銷為塗銷登記之請求，若至
    已有第三人本於現存之登記而為取得權利之新登記以後，則
    除得依土地法第68規定請求損害賠償外，不得更為塗銷登記
    之請求，因之真正權利人對於第三人依此取得之不動產，訴
    請返還，自無法律上之根據（最高法院41年台上字第323號
    判例意旨參照）。因此，土地法第43條所保護之善意第三人
    ，係指信賴土地登記事項之第三人，因信賴現存之登記而為
    買賣或設定抵押等行為後，縱使登記原因有無效或得撤銷之
    事由，仍不影響該善意第三人因此取得之權利。然系爭土地
    至36年5月16日時，已由林天壽辦理所有權之總登記而由其
    單獨所有，原告向所有權人林天壽買受系爭土地之應有部分
    並辦理移轉登記，即依法取得所有權，此間並無無效或得撤
    銷之事由存在，自無信賴登記而善意取得所有權可言。被告
    執此抗辯，顯有誤會。
  (四)至於本院64年訴字第283號判決理由欄內，雖就附表編號1、
    2、5、6所示之土地述及：附表編號1、2、5、6所示土地原
    為林乾所有，生前將土地分贈給各子，附表編號1、2、5、6
    及69地號土地由五房林天福管業，但未辦理分割登記，林天
    福死亡後，由林劉松、林金有等人繼承，林劉松死亡後，其
    權利又歸被告及陳添丁、林榮輝等人繼承等語。惟查，訴外
    人林天壽於36年5月16日，已就附表所示之土地為所有權人
    之總登記，已如前述，則依土地登記謄本所載，36年5月16
    日總登記之後，系爭土地之所有權人應為林天壽，應堪認定
    。而前開排除侵害事件係於64年5月10日宣示判決，縱該判
    決於理由欄敘及附表編號1、2、5、6所示之土地未經分割，
    並輾轉由子孫繼承等情，惟與附表所示土地之土地登記謄本
    記載內容及本院認定之事實不符，尚難採為本院認定事實之
    依據。
四、兩造間並無租賃關係存在
  (一)被告辯稱：本院64年度訴字第283號判決就附表編號1、2、5
    、6所示土地及69地號土地，認定林泳成與被告之被繼承人
    沈份間有租賃關係存在，並於理由欄中認定：林劉松生前已
    將附表編號1、2、5、6所示土地出租與沈份，且林劉松死後
    ，林泳成與沈份亦有成立租賃關存等情，且其後沈份至83年
    度皆有支付租金，而沈份死後，其承租權由其子即被告繼承
    ，依買賣不破租賃之規定，租賃關係仍存在於兩造之間等語
    ，並提出56年至83年收據為證。
  (二)惟查，被告所稱其被繼承人沈份繳租至83年一節，縱然屬實
    ，然被告未能提出其後仍按時繳租之相關資料，則沈份於83
    年以後，是否仍基於租賃關係而占用系爭土地，被告就此已
    未舉證以實其說，其徒執至83年度為止之租金收據，空言主
    張83年以後不定期租賃關係仍繼續存在，即無足憑採。
  (三)至於本院64年訴字第283號判決雖就附表編號1、2、5、6所
    示之土地，認定林泳成與被告之被繼承人沈份間有租賃關係
    存在，然依土地登記謄本所載，36年5月16日總登記之後，
    系爭土地之所有權人應為林天壽，而非林泳成，已如前述。
    縱使林泳成與沈份就系爭土地成立不定期租賃契約，亦僅係
    林泳成負有依約提供土地供沈份使用之義務，倘無法提供土
    地則有債務不履行之問題，尚不得逕以林泳成與沈份成立租
    賃契約一節，即遽認林泳成係系爭土地之所有權人。林泳成
    既非系爭土地之所有權人，其與沈份間就系爭土地成立之租
    賃關係，即無買賣不破租賃之適用。
  (四)況出租人於租賃物交付後，承租人占有中，縱將其所有權讓
    與第三人，其租賃契約，對於受讓人仍繼續存在；前項規定
    ，於未經公證之不動產租賃契約，其期限逾五年或未定期限
    者，不適用之，民法第425條定有明文。民法債編施行前定
    之租賃契約，於施行後其效力依民法債編之規定，民法債編
    施行法第24條第1項規定甚明。而被告之被繼承人沈份就附
    表編號1、2、5、6所示之土地係成立不定期租賃契約，於前
    揭民法規定修正後，其效力即應依修正後之規定。前揭民法
    規定修正後，附表編號1、2、5、6所示土地之租賃契約既未
    定期限，亦無買賣不破租賃規定之適用。
五、按所有人對於無權占有或侵奪其所有物者，得請求返還之。
    對於妨害其所有權者，得請求除去之，有妨害其所有權之虞
    者，得請求防止之，民法第767條定有明文。附表所示土地
    既皆為原告所有，則被告在附表所示土地上擅自種植檳榔、
    苦茶等作物，即屬無權占用該地上物坐落之土地。被告雖辯
    稱與原告間存有不定期租賃契約，然經本院審酌上情，認其
    所辯不足採信。是原告本於所有權，請求被告將坐落附表所
    示土地上之地上物拆除，並將土地返還原告及全體共有人，
    應屬可採。
六、原告得向被告請求不當得利之金額
  (一)按無法律上之原因而受利益，致他人受損害者，應返還其利
    益。雖有法律上之原因，而其後已不存在者，亦同，民法第
    179條定有明文。故得請求之範圍，應以對方所受之利益為
    限。而無權占有他人土地，可獲得相當於租金之利益，為社
    會通常觀念 (最高法院61年度台上字第1695號判例參照)。
    又城市地方房屋租金，以不超過土地及建物改良申報總價年
    息百分之10為限，土地法第97條第1項定有明文。又所謂年
    息百分之10，乃指房屋租金之最高限額，並非必須照申報價
    額年息百分之10計算之，尚須斟酌基地之位置、工商繁榮之
    程度，使用人利用基地之經濟價值、所受之利益，彼等關係
    及社會感情等情事，以為決定。
  (二)被告在附表所示土地上擅自種稙檳榔及苦茶等地上物，而無
    權占用坐落之土地，則原告請求被告占用上開土地相當於5
    年租金之不當得利，即屬有據。又被告繼續占用附表所示之
    土地，足致原告就附表所示土地受有無法使用收益之損害，
    則被告占有土地之事實狀態，於返還土地前，僅履行期未到
    ，非履行期條件未成就，且被告有到期不履行之虞，故原告
    就此履行未到前之不當得利提起將來給付之訴，即請求相當
    於租金之不當得利，揆之前揭說明，於法相符，應屬正當。
  (三)至損害金之計算，本院審酌附表所示土地均為原告與林天壽
    或林大海所共有，附表所示土地上全部種稙檳榔及苦茶等作
    物等情，業經本院履勘現場屬實，有勘驗筆錄在卷可稽，再
    參以附表所示土地位處偏僻山區，本院認應以申報總價額百
    分之5計算為適當。被告雖辯稱原告得請求之租金，以每年
    新台幣（下同）8,000元為限，然本院審酌原告與被告間並
    無租賃關係存在，而林劉松或林泳成與沈份成立之租賃契約
    ，與原告無涉，自難採為參酌之依據，復參諸被告占用土地
    係作為種植檳榔及苦茶等經濟作物牟利，故本院認應以申報
    地價年息百分之5計算為適當，被告辯稱應以每年8,000元為
    限云云，尚無可採。
  (四)又被告擅自占用系爭土地之面積分別如附表所示，而系爭土
    地於96年度之申報地價為每平方公尺40元。故原告請求被告
    給付起訴狀繕本送達翌日起回溯5年之損害金，依上開土地
    申報地價年息百分之5計算，應為75,373元【計算式為：（7
    080㎡×3/4＋892㎡×3/4＋286㎡×1/2＋403㎡×3/4＋1111
    ㎡×3/4＋373㎡×3/4）×40×5%×5＝75,372.5，元以下四
    捨五入】。原告另請求自起訴狀繕本送達翌日即97年8月23
    日起至交還土地之日止，按月給付損害金之金額，依96年度
    申報地價年息百分之5計算，應為1,256元【計算式為：（70
    80㎡×3/4＋892㎡×3/4＋286㎡×1/2＋403㎡×3/4＋1111
    ㎡×3/4＋373㎡×3/4）×40×5%÷12＝1,256.2，元以下四
    捨五入】，逾此範圍之請求，均屬無據。
伍、綜上所述，被告既無權占用附表所示之土地，則原告本於所
    有權人之地位，自得請求被告拆除地上物並交還系爭土地，
    且其無權占用原告所有之系爭土地，使原告受有不能使用之
    損害，被告有相當於租金之不當得利，原告自得對之為請求
    。從而，原告依民法第767條物上請求權之法律關係，請求
    被告拆除地上物並交還系爭土地，並依民法第179條不當得
    利之法律關係，請求被告給付回溯5年之損害金75,373元，
    及自起訴狀繕本送達翌日即97年8月23日起至交還土地時止
    ，按年息百分之5計算之利息，暨自97年8月23日起至交還土
    地之日止，按月給付損害金1,256元，為有理由，應予准許
    ，逾此範圍之請求，即屬無據，應予駁回。
陸、又本件原告請求拆除地上物並返還土地之部分為全部勝訴判
    決，故其附帶請求損害金雖僅部分勝訴，惟其附帶請求之部
    分，依民事訴訟法第77條之2第2項規定既不算入訴訟標的價
    額內，是本件訴訟費用之負擔，即由拆除地上物並返還土地
    部分敗訴之被告負擔，附此敘明。
柒、兩造分別陳明願供擔保，聲請宣告假執行及免為假執行，就
    原告勝訴部分，核無不合，爰酌定相當擔保金額分別准許之
    。至於原告敗訴部分，其假執行之聲請已失所附麗，爰併予
    駁回。
捌、本件待證事實已臻明瞭，兩造其餘攻擊防禦方法及舉證，對
    判決之結果已不生影響，爰不一一詳為審酌，併此敘明。
玖、據上論結，本件原告之訴為一部有理由，一部無理由，依民
    事訴訟法第78條、第390條第2項、392條第2項，判決如主文
    。
中    華    民    國    98    年    3     月    19    日
                  民二庭法  官  林中如
以上正本係照原本作成
如對本判決上訴須於判決送達後20日內向本院提出上訴狀
中    華    民    國    98    年    3     月    19    日
                        書記官  林柑杏
附表
┌─┬─────────┬─────┬────────┐
│編│  土  地  坐  落  │   面積   │共有人及應有部分│
│號│                  │(平方公尺)│                │
├─┼─────────┼─────┼────────┤
│1 │嘉義縣中埔鄉○○段│7080      │(一)林天壽：1/4   │
│  │66地號            │          │(二)丙○○：3/4   │
├─┼─────────┼─────┼────────┤
│2 │嘉義縣中埔鄉○○段│892       │同上            │
│  │67地號            │          │                │
├─┼─────────┼─────┼────────┤
│3 │嘉義縣中埔鄉○○段│286       │(一)林天壽：1/4   │
│  │68地號            │          │(二)林大海：1/4   │
│  │                  │          │(二)丙○○：1/2   │
├─┼─────────┼─────┼────────┤
│4 │嘉義縣中埔鄉○○段│403       │(一)林天壽：1/4   │
│  │82地號            │          │(二)丙○○：3/4   │
├─┼─────────┼─────┼────────┤
│5 │嘉義縣中埔鄉○○段│1111      │同上            │
│  │84地號            │          │                │
├─┼─────────┼─────┼────────┤
│6 │嘉義縣中埔鄉○○段│373       │同上            │
│  │85地號            │          │                │
└─┴─────────┴─────┴────────┘


司法院資訊處製作；財團法人民間司法改革基金會備份。
